# 请教陈版主，筹建期间土地租金如何入账以及开办费报表列示

提问人：遗忘飘絮 时间：2015-03-30 21:05:53
陈版主，企业于 2014 年 6 月份筹建，厂房尚在建设中，还未开始生产经营，想咨询一下： 1 、企业支付的大额土地租金，应该计入在建工程还是计入长期待摊费用于生产经营时转入生产成本？ 2 、企业在筹建期间发生的开办费在报表中应该计入长期待摊费用、其他流动资产还是转入当期损益列示？谢谢......

回答人：chenyiwei
1 、如果预付土地租金的，应计入长期待摊费用，并在租赁期间内摊销。其中，房屋建设期间内该房屋所占用土地对应的租金摊销额可计入在建工程成本，其余摊销额应费用化。 2 、如果执行新企业会计准则的，开办费应在发生时直接费用化处理；执行原企业会计制度的，在长期待摊费用中归集，在开始生产经营当月一次性计入损益。